【裁判字號】    89,上易,336
【裁判日期】    890323
【裁判案由】    傷害
【裁判全文】
臺灣高等法院高雄分院刑事判決                    八十九年度上易字第三三六號
    上  訴  人
    即  被  告  乙○○
右上訴人因傷害案件，不服臺灣屏東地方法院八十九年度易字第五一號中華民國八十
九年一月二十日第一審判決（起訴案號：臺灣屏東地方法院檢察署八十八年度偵字第
七五五九號），提起上訴，本院判決如左：
      主    文
上訴駁回。
乙○○緩刑貳年。
      事    實
一、乙○○與丙○○係夫妻關係，於民國八十八年十月二十八日晚上十時許，在屏東
    縣滿州鄉○○路二八二號住處，因細故與其妻丙○○發生爭執，竟基於傷害之犯
    意，徒手毆打丙○○，致丙○○受有雙眼瘀血、鼻部血腫、前額瘀血、右耳血腫
    、頭部血腫、後頭部血腫、兩手瘀血等傷害。
二、案經丙○○訴由屏東縣警察局恆春分局移送臺灣屏東地方法院檢察署檢察官偵查
    起訴。
      理    由
一、右揭事實，業據上訴人即被告乙○○（下稱被告）於原審及本院審理中供認不諱
    ，核與告訴人丙○○於警訊、原審審理中指訴之情節相符；而告訴人丙○○受有
    前開之傷害，亦有屏東縣恆春鎮邱外科診所出具之驗傷診斷書在卷可稽。罪證明
    確，被告右揭犯行堪以認定。
二、核被告所為，係犯刑法第二百七十七條第一項之傷害罪。
三、原審因而適用刑法第二百七十七條第一項、第四十一條，罰金罰鍰提高標準條例
    第一條前段、第二條規定，並審酌被告前未曾受有期徒刑以上刑之宣告，素行非
    劣、犯罪之動機僅係因與告訴人發生口角，竟即出手毆打妻子、以徒手毆打告訴
    人為手段、致告訴人受有雙眼瘀血、鼻部血腫、前額瘀血、右耳血腫、頭部血腫
    、後頭部血腫、兩手瘀血等傷害、與被害人為夫妻關係、犯後迄原審法院審理中
    始供承犯行等一切情狀，量處拘役五十日，並諭知如易科罰金以三百元折算一日
    。經核原判決認事用法並無不合，量刑亦屬適當，被告上訴意旨，空言指摘原判
    決不當，為無理由，應予駁回。
四、查被告未曾受有刑徒刑以上刑之宣告，有臺灣屏東地方法院檢察署刑案資料查註
    紀錄表附卷可稽，被告經此論罪科刑之教訓，當知警惕，應無再犯之虞；且告訴
    人於原審辯論終結後具狀撤回告訴（已不生撤回告訴之效力），有撤回告訴狀在
    卷可按，本院認被告所宣告之刑，以暫不執行為適當，爰併宣告緩刑二年，以勵
    自新。
據上論結，應依刑事訴訟法第三百六十八條、刑法第七十四條第一款，判決如主文。
本案經檢察官劉翼謀到庭執行職務。
中      華      民      國    八十九    年      三      月    二十三    日
                                  臺灣高等法院高雄分院刑事第四庭
                                      審判長法官  莊  鎮
                                            法官  陳啟造
                                            法官  蕭權閔
右甲本證明與原本無異。
不得上訴。
                                          書記官  黎  珍
中      華      民      國    八十九    年      三      月    二十四    日
附錄本判決論罪科刑法條：
刑法第二百七十七條第一項
  傷害人之身體或健康者，處三年以下有期徒刑、拘役或一千元以下罰金。
                                                                       Ｇ


司法院資訊處製作；財團法人民間司法改革基金會備份。
